【裁判字號】    92,上訴,3177
【裁判日期】    921224
【裁判案由】    偽造文書等
【裁判全文】
臺灣高等法院刑事判決                          九十二年度上訴字第三一七七號
    上  訴  人
    即  被  告  丁○○
右上訴人因偽造文書等案件，不服臺灣板橋地方法院九十二年度訴字第一四號，中華
民國九十二年五月七日第一審判決（起訴及移送併辦案號：臺灣板橋地方法院檢察署
九十一年度偵字第一０二九四號、九十二年度偵字第三九三號），提起上訴，本院判
決如左：
    主  文
原判決撤銷。
丁○○連續行使偽造私文書，足以生損害於他人，處有期徒刑壹年拾月。
    事  實
一、丁○○明知其因投資股市不當，造成虧損，已無支付或信用能力，仍竟意圖為自
    己不法之所有，並基於概括之犯意，分別於（一）民國（下同）八十八年七月間
    、九月間、十月間、十二月間，八十九年十月間，九十年六月間、九月間，未經
    如附表一所示之李興業、徐美鳳、吳秀霞等同意，以李興業、徐美鳳、吳秀霞等
    及自己名義參加會首洪榛林（原名洪千女、乙○○）召集之民間互助會三組即甲
    會、乙會、丙會，暨以自己或張銘哲（已徵得同意擔任會員及標會）及自己名義
    ，參加會首林讚業、蔡芳玲、龐美鳳（二會）召集之民間互助會四組即子、丑、
    寅、卯會（該七組互助會之會期、會員人數、每會會款、標會方式、底標、開標
    時間、地點及冒用會員姓名，均詳如附表一所示），嗣自八十八年十一月五日起
    至九十年十一月五日止，丁○○即佯以有支付死會會款之能力，在前揭開標地點
    ，連續十一次填載自己（即丁○○）及張銘哲（業經張銘哲授權）簽名暨新台幣
    （下同）二千三百元至四千九百元不等之標金於標單（均未註明「標單」二字，
    下同）上，並持以投標後得標，使會首洪榛林陷於錯誤，將活會會員繳納之會款
    交予丁○○，丁○○計詐得三百九十一萬零七百元（此部分詐標之互助會、詐標
    時間、詐標所用姓名、詐標標金、會首得收取之活會數、各活會交付之會款及向
    會首詐得之金額，均詳如附表二所示）。（二）丁○○復自八十八年九月五日起
    至八十九年十一月二十日止，在前揭開標地點（南亞環工中心），連續二十六次
    偽填如附表所示會員之簽名及三千元至五千一百元不等之標金於標單上，依民間
    互助會習慣，足以表示標單上前開名義人以前揭標息標取該互助會之用意證明，
    偽造完成後持以行使參與競標，足以生損害於被冒名者及會首洪榛林，得標後並
    使會首洪榛林陷於錯誤，將活會會員繳納之會款交予丁○○，丁○○計詐得七百
    三十六萬元（此部分冒標之互助會、冒標時間、被冒標者姓名、冒標標金、會首
    得收取之活會數、各活會交付之會款及向會首詐得之金額，均詳如附表三所示）
    。迨九十年十一月二十日起，丁○○因無力繳納死會會款，會首洪榛林始悉受騙
    。（三）丁○○於八十九年一月間、八月間、九十年一月間、六月間，自任會首
    ，召集民間互助會四組即丁會、戊會、己會、庚會，並虛列如附表四之詹俊華、
    徐美鳳、陳麗芬及黃國維等為互助會之會員，且制作互助會會單交會員收執，使
    實際欲參加之會員不疑有詐而加入互助會（該四組互助會之會期、會員人數、每
    會會款、標會方式、底標、開標時間、地點及人頭會員姓名，均詳如附表四所示
    ），嗣丁○○於會期進行中，即自八十九年二月二日起至九十年十一月五日止，
    在前揭開標地點（總經理室），連續三十一次偽填人頭會員及實際入會會員戊○
    ○（參加丁會一會，如附表五編號八部分）之簽名及一千五百元至四千二百元不
    等之標息於標單上，依民間互助會習慣，足以表示標單上前開名義人以前揭標息
    標取該互助會之用意證明，偽造完成後持以行使參與競標，足以生損害於被冒名
    者及各互助會之活會會員戊○○、丙○○（參加戊會、己會各一會）、甲○○（
    參加己會一會）、洪榛林（參加己會一會）暨其他活會會員，得標後並使該等互
    助會之各活會會員陷於錯誤，分別於每月五日前，每期各交付一萬八千五百元至
    一萬五千八百元不等之會款予丁○○，丁○○計詐得九百五十七萬八千三百元（
    此部分冒標之互助會、冒標時間、被冒標者姓名、冒標標金、得收取之活會數、
    各活會交付之會款及詐得金額，均詳如附表五所示）。嗣丁會、戊會、己會、庚
    會四組互助會僅進行至九十年十一月份，即行停標（起訴書載為於九十年十一月
    間停標），各互助會活會會員始知受騙。
二、案經甲○○、戊○○、丙○○訴請臺灣板橋地方法院檢察署檢察官偵查起訴暨洪
    榛林訴請該署檢察官移送併案審理。
    理  由
一、訊據被告丁○○坦承於右揭時地因投資股市不當，造成虧損，於無資力陷於周轉
    不靈之際，以自己及附表一所示會員名義參加告訴人洪榛林所召集之民間互助會
    三組即甲會、乙會及丙會，及以自己或張銘哲（已徵得同意擔任會員及標會）及
    自己名義參加林讚業、蔡芳玲、龐美鳳（二會）為會首所召集之民間互助會四組
    即子、丑、寅、卯會，其後並以自己或冒用會員名義填載姓名及標息於標單上，
    分別標得如附表二、三所示會款，得標後取得會首洪榛林、林讚業、蔡芳玲、龐
    美鳳所交付之活會會員繳納之會款，嗣未繳納部分死會會款，暨自任會首，召集
    民間互助會四組即丁會、戊會、己會、庚會，並虛列大部分人頭會員，標得如附
    表五所示情形之標會，其中除辯稱未冒用吳秀霞為會員，以及其事先已徵得同意
    向告訴人戊○○借標外，均坦承冒標並於得標後向活會會員收取會款等事實，核
    與告訴人甲○○、戊○○、丙○○、洪榛林於警訊、偵審中指訴之情節相符，並
    有如附表一、附表四所示互助會之互助儲蓄會會員名冊共七張附卷可稽。
二、本件被告因投資股市不當，造成虧損，已陷於周轉不靈，仍竟以自己名義，或冒
    用會員名義加入告訴人洪榛林、林讚業、蔡芳玲、龐美鳳所召集之互助會，或虛
    列不實之會員名義擔任自己所召集之互助會會員，事後更冒用名義標取會款，足
    見被告主觀上已具有詐欺及偽造私文書犯罪意圖甚明。
三、被告於原審雖辯稱：伊曾獲告訴人戊○○同意借標丁會及其母吳秀霞已同意伊以
    吳秀霞名義參加丁會及己會云云，惟為告訴人戊○○所否認，且告訴人等堅指被
    告係冒用吳秀霞名義，而證人吳秀霞於原審經傳喚無故不到，被告復供稱其母親
    吳秀霞不願出庭作證，足認告訴人指訴之上開情節非虛。況被告於本院調查及審
    理時已承認前開犯罪，益徵告訴人指訴被告於九十年八月三日以告訴人戊○○名
    義，填寫會息一千六百元之標單標得會款，以及以吳秀霞名義填寫標單，標得互
    助會等情（即附表四編號七、二七），與事實相符。
四、被告固另指稱：伊標會後所繳納之死會會款，應在詐欺金額內扣除云云，惟查：
    被告冒標或詐標會款後所收取之會款，扣除其原繳納之活會會款，即屬其詐欺之
    金額，雖被告事後繳納部分死會會款，但屬犯罪完成後之清償行為，並無解免於
    前開犯行之成立，該部分金額自無庸扣除，被告執此爭辯，尚無足取。
    本件事證明確，被告犯行洵堪認定。
五、被告以自己及他人名義參加如附表一所示互助會，並連續十一次填載自己及已獲
    授權之張銘哲簽名及標金之標單投標，得標後取得會首洪榛林、林讚業、蔡芳玲
    、龐美鳳交付之活會會款，所為係犯刑法第三百三十九條第一項之詐欺取財罪（
    附表二部分）。再按互助會之標單上記載會員投標之金額及投標人署押姓名，雖
    未記載「標單」字樣，但依民間互助會之習慣該紙張上之記載，足以表示登載名
    義人擬以所載金額標取該互助會用意之證明，依刑法第二百二十條第一項規定，
    以私文書論。是被告分別共二十六次、三十一次依序偽造如附表三、附表五所示
    被冒標者姓名之標單，持以參與競標，並於得標後詐得會款之行為，均係犯同法
    第二百十六條、第二百二十條第一項、第二百十條之行使偽造私文書罪及同法第
    三百三十九條第一項之詐欺取財罪（如附表三、附表五部分）。被告等偽造「如
    附表三、附表五所示被冒標者姓名（署押）」之行為，係偽造標單之部分行為，
    不另論罪。偽造標單後復持以行使，偽造之低度行為為行使之高度行為所吸收，
    亦無庸論擬。被告每次冒標後使數個活會會員陷於錯誤而交付會款，係以一行為
    侵害數法益，觸犯數罪名，為想像競合犯，應依刑法第五十五條規定，從一重處
    斷。被告先後多次行使偽造私文書及先後多次詐欺取財犯行，時間均各緊接，手
    段互亦相若，犯罪構成要件俱屬相同，顯各係基於概括犯意反覆為之，皆為連續
    犯，均應依刑法第五十六條規定論以一罪，並加重其刑。被告就如附表編號七至
    十一之詐欺取財犯行，及如附表三、附表五所示之行使為造私文書犯行，雖未據
    起訴，惟與起訴事實有連續犯關係，屬裁判上一罪，為起訴效力所及，本院自應
    併予審理。所犯連續詐欺取財及連續行使偽造私文書二罪間，互有方法、結果之
    牽連關係，為牽連犯，應依刑法第五十五條規定，從一重之連續行使偽造私文書
    罪處斷。
六、原審因予論罪科刑，固非無見。惟查：原判決認定被告詐欺之金額即係被告標取
    之金額，而未扣除被告已繳納之活會會款金額，尚有違誤。被告上訴意旨，指摘
    原判決認定詐欺之金額有誤，非無理由，是以原判決既有上開可議，要屬無可維
    持，應予撤銷改判。爰審酌被告之品行、智識程度、犯罪之手段、因投資股市不
    當，造成虧損，陷於周轉不靈，致罹本件犯行、冒標互助會之次數頻繁及詐得會
    款之數額高達一千六百餘萬元（如附表二、三、五詐得金額），對他人經濟狀況
    所生之損害程度非輕，惟念其事後已與被害人達成部分和解，以薪資、退休金償
    付被害人共二百二十六萬六千八百六十九元，另死會會款亦已繳納二百餘萬元，
    有自救協調會議紀錄、台灣台北地方法院民事執行處函、執行金額計算書分配表
    、和解筆錄、被告出具之同意書、計算書數份在卷可稽，暨犯罪後坦承犯行，深
    具悔意等一切情狀，量處如主文第二項所示之刑，以資懲儆。至偽造之標單，被
    告供稱已於每次標會後丟棄，其上偽造之「如附表三、附表五所示被冒標者姓名
    （署押）」亦已滅失，自屬無從諭知沒收，併此敘明。
七、公訴意旨另以：被告未經告訴人丙○○同意，於九十年十月四日（起訴書誤載為
    九十年八月五日），擅自在標單上書立丙○○之姓名及標息後，持以投標，並於
    得標後，向其他會員詐取會款。另於附表四所示之戊會虛列季麗芬為人頭會員，
    並以季麗芬名義詐得會款，因認被告此部分亦涉犯刑法第二百十六條、第二百二
    十條第一項、第二百十條之行使偽造私文書及同法第三百三十九條第一項之詐欺
    取財罪二罪嫌云云。訊據被告矢口否認有以陳建銘名義冒標互助會及虛列季麗芬
    為戊會人頭會員詐取會款之犯行，辯稱：伊事先有徵得告訴人丙○○同意借標，
    另季麗芬係自己參加戊會等語。經查：（一）公訴人所指被告以陳建銘名義冒標
    之情形，並未查明係以何標息，以及標取何組互助會等情，而原審訊之被告及告
    訴人丙○○查明雙方之爭執在於「丙○○」名義於九十年十月四日，以三千三百
    元標金標得如附表四所示之戊會互助會，究係被告冒標或經同意借標，雖告訴人
    陳建銘指稱其事先並未同意被告借標，且被告冒標後於九十年十一月底倒填日期
    為九十年九月四日，要求伊書立協議書，表示事先同意其借標等語，惟依卷附九
    十年九月四日雙方書立之協議書（見原審卷被證七），其內容已載明告訴人丙○
    ○已將戊會權利義務讓與被告，而告訴人丙○○復無法舉證證明此係被告冒標後
    ，要求其書立之事實，至告訴人丙○○雖提出差單，證明其於九十年三月五日下
    午二時三十分至九月五日晚上八時南下高雄出差，惟亦不能推定其與被告非無可
    能於該項期間內書立該協議書，自難認定被告有以丙○○名義冒標戊會之行為。
    （二）另季麗芬實際上確有參加戊會之事實，為告訴人洪榛林於原審供明在卷，
    且季麗芬於九十年八月三日以三千元之標息標得戊會後，未如期繳納互助會會款
    ，嗣遭其他活會會員起訴，亦有告訴人戊○○提出之臺灣臺北地方法院臺北簡易
    庭九十一年度北簡字第一０二號宣示判決筆錄一件在卷可憑，足見季麗芬並非被
    告虛列之人頭會員，其標取會款之行為與被告無涉。此外，復查無其他積極事證
    足認被告有上開行使偽造私文書及詐欺取財之犯行，自屬不能證明其犯罪，惟因
    公訴人認此與前揭論罪科刑部分有連續犯關係，屬裁判上一罪，爰不另為無罪之
    諭知，併予敘明。
據上論斷，應依刑事訴訟法第三百六十九條第一項前段、第三百六十四條、第二百九
十九條第一項前段，刑法第五十六條、第二百十六條、第二百二十條第一項、第二百
十條、第三百三十九條第一項、第五十五條，罰金罰鍰提高標準條例第一條前段，判
決如主文。
本案經檢察官李良忠到庭執行職務。
中      華      民      國    九十二    年     十二     月    二十四    日
                              臺灣高等法院刑事第六庭
                                  審判長法  官  陳  春  秋
                                        法  官  王  麗  莉
                                        法  官  高  明  哲
右正本證明與原本無異。
如不服本判決，應於收受送達後十日內向本院提出上訴書狀，其未敘述上訴之理由者
並得於提起上訴後十日內向本院補提理由書（均須按他造當事人之人數附繕本）。
                                        書記官  李  垂  福
中      華      民      國    九十二    年     十二     月    二十四    日
附錄：本案論罪科刑法條全文
刑法第二百十條：
偽造、變造私文書，足以生損害於公眾或他人者，處五年以下有期徒刑。
刑法第二百十六條：
行使第二百十條至第二百十五條之文書者，依偽造、變造文書或登載不實事項或使登
載不實事項之規定處斷。
刑法第二百二十條第一項：
在紙上或物品上之文字、符號、圖畫、照像，依習慣或特約，足以為表示其用意之證
明者，關於本章及本章以外各罪，以文書論。
刑法第三百三十九條第一項：
意圖為自己或第三人不法之所有，以詐術使人將本人或第三人之物交付者，處五年以
下有期徒刑、拘役或科或併科一千元以下罰金。
附表一
┌───┬─────┬─────┬──┬────┬────┬──────┬─────┐
│互助會│會      期│會員人數  │每會│標會方式│開標時間│冒用之會員姓│備      註│
│會  名│          │（含會首）│會款│、底標  │、地點  │名          │          │
├───┼─────┼─────┼──┼────┼────┼──────┼─────┤
│甲會  │88.07.05～│36會      │二萬│外標制（│每月四日│李興業（二會│          │
│（會首│91.03.05  │          │元  │即活會員│上午十一│）、黃國維、│          │
│洪臻林│          │          │    │每會繳納│時（逢例│徐美鳳、郭德│          │
│）    │          │          │    │二萬元，│假日提前│容、陳仁、莊│          │
│      │          │          │    │死會會員│一日，89│慧玲、李梅英│          │
│      │          │          │    │每會繳納│～91年終│            │          │
│      │          │          │    │二萬元加│各加標一│            │          │
│      │          │          │    │上得標標│次）、臺│            │          │
│      │          │          │    │金）、底│北市敦化│            │          │
│      │          │          │    │標二千元│北路二０│            │          │
│      │          │          │    │        │一號南亞│            │          │
│      │          │          │    │        │環工中心│            │          │
├───┼─────┼─────┼──┼────┼────┼──────┼─────┤
│乙會  │88.09.20～│31會      │二萬│外標制（│每月十九│徐美鳳（二會│          │
│（會首│91.01.20  │          │元  │即活會員│日上午十│）、黃國維、│          │
│洪臻林│          │          │    │每會繳納│一時（逢│陳麗芬、郭德│          │
│）    │          │          │    │二萬元，│逢假日提│容、陳仁、張│          │
│      │          │          │    │死會會員│前一日，│玉琴、李梅英│          │
│      │          │          │    │每會繳納│89～90年│            │          │
│      │          │          │    │二萬元加│終各加標│            │          │
│      │          │          │    │上得標標│一次）、│            │          │
│      │          │          │    │金）、底│南亞環工│            │          │
│      │          │          │    │標一千八│中心    │            │          │
│      │          │          │    │百元    │        │            │          │
├───┼─────┼─────┼──┼────┼────┼──────┼─────┤
│丙會  │88.12.20～│31會      │二萬│外標制（│每月十九│吳秀霞、徐美│          │
│（會首│91.03.20  │          │元  │即活會員│日上午十│鳳（二會）、│          │
│洪臻林│          │          │    │每會繳納│一時（逢│陳麗芬、郭德│          │
│）    │          │          │    │二萬元，│逢假日提│容、陳仁、張│          │
│      │          │          │    │死會會員│前一日，│玉琴、李梅英│          │
│      │          │          │    │每會繳納│89～91年│、李興業、莊│          │
│      │          │          │    │二萬元加│終各加標│慧玲        │          │
│      │          │          │    │上得標標│一次）、│            │          │
│      │          │          │    │金）、底│南亞環工│            │          │
│      │          │          │    │標一千八│中心    │            │          │
│      │          │          │    │百元    │        │            │          │
├───┼─────┼─────┼──┼────┼────┼──────┼─────┤
│子會（│88.10.05～│37會      │二萬│內標制  │領薪前一│            │          │
│會首林│91.10     │          │元  │（底標一│日中午十│            │          │
│讚業）│          │          │    │仟六百元│二時    │            │          │
│      │          │          │    │）      │        │            │          │
├───┼─────┼─────┼──┼────┼────┼──────┼─────┤
│丑會  │90.06.05～│29會      │二萬│內標制  │同右    │            │          │
│（會首│92.10.15  │          │元  │（底標一│        │            │          │
│蔡芳玲│          │          │    │千五百元│        │            │          │
│）    │          │          │    │）      │        │            │          │
│      │          │          │    │        │        │            │          │
│      │          │          │    │        │        │            │          │
│      │          │          │    │        │        │            │          │
│      │          │          │    │        │        │            │          │
│      │          │          │    │        │        │            │          │
│      │          │          │    │        │        │            │          │
│      │          │          │    │        │        │            │          │
│      │          │          │    │        │        │            │          │
├───┼─────┼─────┼──┼────┼────┼──────┼─────┤
│寅會  │89.10.05～│31人      │二萬│內標制（│同右    │張銘哲（被告│          │
│（會首│92.04.05  │          │元  │底標一千│        │已徵得張銘哲│          │
│龐美鳳│          │          │    │六百元）│        │同意加入互至│          │
│）    │          │          │    │        │        │助會且標會，│          │
│      │          │          │    │        │        │非冒標）    │          │
│      │          │          │    │        │        │            │          │
│      │          │          │    │        │        │            │          │
│      │          │          │    │        │        │            │          │
│      │          │          │    │        │        │            │          │
│      │          │          │    │        │        │            │          │
├───┼─────┼─────┼──┼────┼────┼──────┼─────┤
│卯會  │90.09.05～│31人      │二萬│內標制（│同右    │張銘哲（被告│          │
│（會首│93.03.05  │          │元  │底標一千│        │已徵得張銘哲│          │
│龐美鳳│          │          │    │六百元）│        │同意擔任會員│          │
│）    │          │          │    │        │        │且標會，非冒│          │
│      │          │          │    │        │        │標）        │          │
│      │          │          │    │        │        │            │          │
│      │          │          │    │        │        │            │          │
│      │          │          │    │        │        │            │          │
│      │          │          │    │        │        │            │          │
│      │          │          │    │        │        │            │          │
└───┴─────┴─────┴──┴────┴────┴──────┴─────┘
 附表二
┌──┬───┬────┬───┬───┬─────┬────┬────┬─────┐
│編號│詐標之│詐標時間│詐標者│詐標標│會首得收取│各活會交│向會首詐│應扣除已繳│
│    │互助會│        │姓名  │金    │之活會數  │付之會款│得之金額│納之活會會│
│    │      │        │      │      │          │        │        │會十萬元。│
├──┼───┼────┼───┼───┼─────┼────┼────┼─────┤
│ 一 │甲會  │88.11.05│丁○○│4900元│24個      │20000元 │480000元│每會二萬元│
│    │      │        │      │      │          │        │        │，計四會，│
│    │      │        │      │      │          │        │        │八萬元。另│
│    │      │        │      │      │          │        │        │得標後欠繳│
│    │      │        │      │      │          │        │        │死會會款五│
│    │      │        │      │      │          │        │        │會十二萬四│
│    │      │        │      │      │          │        │        │千五百元。│
├──┼───┼────┼───┼───┼─────┼────┼────┼─────┤
│ 二 │甲會  │89.03.05│丁○○│4900元│24個      │20000元 │480000元│每會二萬元│
│    │      │        │      │      │          │        │        │，計八會，│
│    │      │        │      │      │          │        │        │十六萬元。│
│    │      │        │      │      │          │        │        │得標後欠繳│
│    │      │        │      │      │          │        │        │死會會款五│
│    │      │        │      │      │          │        │        │會十二萬四│
│    │      │        │      │      │          │        │        │千五百元。│
├──┼───┼────┼───┼───┼─────┼────┼────┼─────┤
│ 三 │乙會  │88.12.20│丁○○│3100元│20個      │20000元 │400000元│每會二萬元│
│    │      │        │      │      │          │        │        │，計三會，│
│    │      │        │      │      │          │        │        │六萬元。  │
│    │      │        │      │      │          │        │        │得標後繳納│
│    │      │        │      │      │          │        │        │死會會款三│
│    │      │        │      │      │          │        │        │會六萬九千│
│    │      │        │      │      │          │        │        │三百元。  │
├──┼───┼────┼───┼───┼─────┼────┼────┼─────┤
│ 四 │乙會  │89.04.20│丁○○│3500元│20個      │20000元 │400000元│每會二萬元│
│    │      │（起訴書│      │      │          │        │        │，計七會，│
│    │      │誤載為89│      │      │          │        │        │十四萬元。│
│    │      │.04.05）│      │      │          │        │        │嗣欠繳死會│
│    │      │        │      │      │          │        │        │會款三會七│
│    │      │        │      │      │          │        │        │萬零五百元│
│    │      │        │      │      │          │        │        │。        │
├──┼───┼────┼───┼───┼─────┼────┼────┼─────┤
│ 五 │丙會  │89.04.20│丁○○│3500元│18個      │20000元 │360000元│每會二萬元│
│    │      │        │      │      │          │        │        │，計四會，│
│    │      │        │      │      │          │        │        │八萬元。  │
│    │      │        │      │      │          │        │        │得標後欠繳│
│    │      │        │      │      │          │        │        │死會會款六│
│    │      │        │      │      │          │        │        │會十四萬一│
│    │      │        │      │      │          │        │        │千元。    │
├──┼───┼────┼───┼───┼─────┼────┼────┼─────┤
│ 六 │丙會  │89.08.20│丁○○│3100元│18個      │20000元 │360000元│每會二萬元│
│    │      │        │      │      │          │        │        │，計八會，│
│    │      │        │      │      │          │        │        │十六萬元  │
│    │      │        │      │      │          │        │        │得標後繳納│
│    │      │        │      │      │          │        │        │死會會款六│
│    │      │        │      │      │          │        │        │會十三萬九│
│    │      │        │      │      │          │        │        │六百元。  │
├──┼───┼────┼───┼───┼─────┼────┼────┼─────┤
│ 七 │子會  │88.12.05│丁○○│2300元│34個      │17700元 │601800元│每會二萬元│
│    │      │        │      │      │          │        │        │，計三會，│
│    │      │        │      │      │          │        │        │六萬元，惟│
│    │      │        │      │      │          │        │        │死會繳納至│
│    │      │        │      │      │          │        │        │九十一年十│
│    │      │        │      │      │          │        │        │一月，尚欠│
│    │      │        │      │      │          │        │        │十一會未繳│
│    │      │        │      │      │          │        │        │          │
├──┼───┼────┼───┼───┼─────┼────┼────┼─────┤
│ 八 │丑會  │90.07.05│丁○○│2800元│27個      │17200元 │464400元│每會一萬元│
│    │      │        │      │      │          │        │        │，計一會，│
│    │      │        │      │      │          │        │        │二萬元，惟│
│    │      │        │      │      │          │        │        │死會已繳納│
│    │      │        │      │      │          │        │        │四會，尚欠│
│    │      │        │      │      │          │        │        │二十三會未│
│    │      │        │      │      │          │        │        │繳        │
│    │      │        │      │      │          │        │        │          │
├──┼───┼────┼───┼───┼─────┼────┼────┼─────┤
│ 九 │寅會  │89.12.05│丁○○│2900元│28個      │17100元 │495900元│已繳活會會│
│    │      │        │（張銘│      │          │        │        │款二次，含│
│    │      │        │哲）  │      │          │        │        │會息計四萬│
│    │      │        │      │      │          │        │        │元。惟嗣已│
│    │      │        │      │      │          │        │        │繳納死會十│
│    │      │        │      │      │          │        │        │一會，迄欠│
│    │      │        │      │      │          │        │        │十七會未繳│
│    │      │        │      │      │          │        │        │。        │
├──┼───┼────┼───┼───┼─────┼────┼────┼─────┤
│ 十 │寅會  │90.03.05│丁○○│2600元│25會      │17400元 │435000元│已繳活會會│
│    │      │        │      │      │          │        │        │款五次，含│
│    │      │        │      │      │          │        │        │會息，計十│
│    │      │        │      │      │          │        │        │萬元。嗣已│
│    │      │        │      │      │          │        │        │繳納死會八│
│    │      │        │      │      │          │        │        │會，尚欠十│
│    │      │        │      │      │          │        │        │七會。    │
│    │      │        │      │      │          │        │        │          │
│    │      │        │      │      │          │        │        │          │
├──┼───┼────┼───┼───┼─────┼────┼────┼─────┤
│十一│卯會  │90.11.05│丁○○│3300元│28        │16700元 │463600元│每會二萬元│
│    │      │        │      │      │          │        │        │，計二會，│
│    │      │        │      │      │          │        │        │四萬元。另│
│    │      │        │      │      │          │        │        │被告以其自│
│    │      │        │      │      │          │        │        │己及張銘哲│
│    │      │        │      │      │          │        │        │名義入會（│
│    │      │        │      │      │          │        │        │二會均未冒│
│    │      │        │      │      │          │        │        │標），其自│
│    │      │        │      │      │          │        │        │己一會原已│
│    │      │        │      │      │          │        │        │繳納會款二│
│    │      │        │      │      │          │        │        │萬元，張銘│
│    │      │        │      │      │          │        │        │哲原亦已繳│
│    │      │        │      │      │          │        │        │納會款二萬│
│    │      │        │      │      │          │        │        │元及一次活│
│    │      │        │      │      │          │        │        │會會款一萬│
│    │      │        │      │      │          │        │        │六千七百元│
│    │      │        │      │      │          │        │        │（加計會息│
│    │      │        │      │      │          │        │        │為二萬元）│
│    │      │        │      │      │          │        │        │，該部分金│
│    │      │        │      │      │          │        │        │額亦應扣除│
│    │      │        │      │      │          │        │        │，另死會被│
│    │      │        │      │      │          │        │        │告均未繳納│
│    │      │        │      │      │          │        │        │。        │
├──┼───┴────┴───┴───┴─────┴────┴────┼─────┤
│備註│共標得四百八十四萬零七百元，扣除活會會款九十三萬元，計詐得三百│          │
│    │  九十一萬零七百元（另被告嗣繳納死會部分，不在扣除範圍）        │          │
│    │被告以自己名義標會，不構成行使偽造準私文書罪，僅成立詐欺取財罪│          │
│    │  。                                                            │          │
│    │                                                                │          │
│    │                                                                │          │
│    │                                                                │          │
└──┴────────────────────────────────┴─────┘
  附表三
┌──┬───┬────┬───┬───┬─────┬────┬────┬─────┐
│編號│冒標之│冒標時間│被冒標│冒標標│會首得收取│各活會交│向會首詐│應扣除已繳│
│    │互助會│        │者姓名│金    │之活會數  │付之會款│得之金額│納之活會會│
│    │      │        │      │      │          │        │        │款        │
├──┼───┼────┼───┼───┼─────┼────┼────┼─────┤
│一  │甲會  │88.09.05│李興業│4900元│24個      │20000元 │480000元│每會二萬元│
│    │      │        │      │      │          │        │        │，計二會，│
│    │      │        │      │      │          │        │        │四萬元。  │
│    │      │        │      │      │          │        │        │得標後欠繳│
│    │      │        │      │      │          │        │        │死會會款五│
│    │      │        │      │      │          │        │        │會十二萬四│
│    │      │        │      │      │          │        │        │千五百元。│
├──┼───┼────┼───┼───┼─────┼────┼────┼─────┤
│二  │甲會  │88.10.05│黃國維│4900元│24個      │20000元 │480000元│每會二萬元│
│    │      │        │      │      │          │        │        │，計三會，│
│    │      │        │      │      │          │        │        │六萬元。  │
│    │      │        │      │      │          │        │        │得標後欠繳│
│    │      │        │      │      │          │        │        │納死會會款│
│    │      │        │      │      │          │        │        │五會十二萬│
│    │      │        │      │      │          │        │        │四千五百元│
│    │      │        │      │      │          │        │        │。        │
├──┼───┼────┼───┼───┼─────┼────┼────┼─────┤
│三  │甲會  │88.12.05│徐美鳳│5100元│24個      │20000元 │480000元│每會二萬元│
│    │      │        │      │      │          │        │        │，計五會，│
│    │      │        │      │      │          │        │        │十萬元。  │
│    │      │        │      │      │          │        │        │得標後欠繳│
│    │      │        │      │      │          │        │        │死會會款五│
│    │      │        │      │      │          │        │        │會十二萬五│
│    │      │        │      │      │          │        │        │千五百元。│
├──┼───┼────┼───┼───┼─────┼────┼────┼─────┤
│四  │甲會  │89.01.05│郭德容│5100元│24個      │20000元 │480000元│每會二萬元│
│    │      │        │      │（起訴│          │        │        │，計六會，│
│    │      │        │      │書誤載│          │        │        │十二萬元。│
│    │      │        │      │為4900│          │        │        │得標後欠繳│
│    │      │        │      │元    │          │        │        │死會會款五│
│    │      │        │      │      │          │        │        │會十二萬五│
│    │      │        │      │      │          │        │        │千五百元。│
├──┼───┼────┼───┼───┼─────┼────┼────┼─────┤
│五  │甲會  │89.01.20│陳  仁│4900元│24個      │20000元 │480000元│每會二萬元│
│    │      │        │      │      │          │        │        │，計七會，│
│    │      │        │      │      │          │        │        │十四萬元。│
│    │      │        │      │      │          │        │        │得標後欠繳│
│    │      │        │      │      │          │        │        │死會會款五│
│    │      │        │      │      │          │        │        │會十二萬四│
│    │      │        │      │      │          │        │        │千五百元。│
├──┼───┼────┼───┼───┼─────┼────┼────┼─────┤
│六  │甲會  │89.02.05│李興業│4900元│24個      │20000元 │480000元│每會二萬元│
│    │      │        │      │      │          │        │        │，計八會，│
│    │      │        │      │      │          │        │        │十六萬元。│
│    │      │        │      │      │          │        │        │得標後欠繳│
│    │      │        │      │      │          │        │        │死會會款五│
│    │      │        │      │      │          │        │        │會十二萬四│
│    │      │        │      │      │          │        │        │千五百元。│
├──┼───┼────┼───┼───┼─────┼────┼────┼─────┤
│七  │甲會  │89.05.05│莊慧玲│5100元│23個      │20000元 │460000元│每會二萬元│
│    │      │        │      │      │          │        │        │，計十一會│
│    │      │        │      │      │          │        │        │，二十二萬│
│    │      │        │      │      │          │        │        │元。得標後│
│    │      │        │      │      │          │        │        │欠繳死會會│
│    │      │        │      │      │          │        │        │款五會十二│
│    │      │        │      │      │          │        │        │萬五千五百│
│    │      │        │      │      │          │        │        │元。      │
├──┼───┼────┼───┼───┼─────┼────┼────┼─────┤
│八  │甲會  │89.06.05│李梅英│4900元│23個      │20000元 │460000元│每會二萬元│
│    │      │        │      │      │          │        │        │，計十二會│
│    │      │        │      │      │          │        │        │，二十四萬│
│    │      │        │      │      │          │        │        │元。      │
│    │      │        │      │      │          │        │        │得標後欠繳│
│    │      │        │      │      │          │        │        │死會會款五│
│    │      │        │      │      │          │        │        │會十二萬四│
│    │      │        │      │      │          │        │        │千五百元。│
├──┼───┼────┼───┼───┼─────┼────┼────┼─────┤
│九  │乙會  │88.10.20│徐美鳳│3100元│20個      │20000元 │400000元│每會二萬元│
│    │      │        │      │      │          │        │        │，計一會，│
│    │      │        │      │      │          │        │        │二萬元。  │
│    │      │        │      │      │          │        │        │得標後欠繳│
│    │      │        │      │      │          │        │        │死會會款三│
│    │      │        │      │      │          │        │        │會六萬九千│
│    │      │        │      │      │          │        │        │三百元。  │
├──┼───┼────┼───┼───┼─────┼────┼────┼─────┤
│十  │乙會  │88.11.20│黃國維│3100元│20個      │20000元 │400000元│每會二萬元│
│    │      │        │      │      │          │        │        │，計二會，│
│    │      │        │      │      │          │        │        │四萬元。  │
│    │      │        │      │      │          │        │        │得標後欠繳│
│    │      │        │      │      │          │        │        │死會會款三│
│    │      │        │      │      │          │        │        │會六萬九千│
│    │      │        │      │      │          │        │        │三百元。  │
├──┼───┼────┼───┼───┼─────┼────┼────┼─────┤
│十一│乙會  │89.01.20│陳麗芬│3100元│20個      │20000元 │400000元│每會二萬元│
│    │      │        │      │      │          │        │        │，計四會，│
│    │      │        │      │      │          │        │        │八萬元。  │
│    │      │        │      │      │          │        │        │得標後欠繳│
│    │      │        │      │      │          │        │        │死會會款三│
│    │      │        │      │      │          │        │        │會六萬九千│
│    │      │        │      │      │          │        │        │三百元。  │
│    │      │        │      │      │          │        │        │          │
├──┼───┼────┼───┼───┼─────┼────┼────┼─────┤
│十二│乙會  │89.01.20│李梅英│3100元│20個      │20000元 │400000元│每會二萬元│
│    │      │        │      │      │          │        │        │，計五會，│
│    │      │        │      │      │          │        │        │十萬元。  │
│    │      │        │      │      │          │        │        │得標後欠繳│
│    │      │        │      │      │          │        │        │死會會款三│
│    │      │        │      │      │          │        │        │會六萬九千│
│    │      │        │      │      │          │        │        │三百元。  │
├──┼───┼────┼───┼───┼─────┼────┼────┼─────┤
│十三│乙會  │89.02.20│郭德容│3100元│20個      │20000元 │400000元│每會二萬元│
│    │      │        │      │      │          │        │        │，計六會，│
│    │      │        │      │      │          │        │        │十二萬元。│
│    │      │        │      │      │          │        │        │得標後欠繳│
│    │      │        │      │      │          │        │        │死會會款三│
│    │      │        │      │      │          │        │        │會六萬九千│
│    │      │        │      │      │          │        │        │三百元。  │
├──┼───┼────┼───┼───┼─────┼────┼────┼─────┤
│十四│乙會  │89.03.20│陳  仁│3200元│20個      │20000元 │400000元│每會二萬元│
│    │      │        │      │      │          │        │        │，計七會，│
│    │      │        │      │      │          │        │        │十四萬元。│
│    │      │        │      │      │          │        │        │得標後欠繳│
│    │      │        │      │      │          │        │        │死會會款三│
│    │      │        │      │      │          │        │        │會六萬九千│
│    │      │        │      │      │          │        │        │六百元。  │
├──┼───┼────┼───┼───┼─────┼────┼────┼─────┤
│十五│乙會  │89.05.20│張玉琴│3600元│20個      │20000元 │400000元│每會二萬元│
│    │      │        │      │      │          │        │        │，計九會，│
│    │      │        │      │      │          │        │        │十八萬元。│
│    │      │        │      │      │          │        │        │得標後欠繳│
│    │      │        │      │      │          │        │        │死會會款三│
│    │      │        │      │      │          │        │        │會七萬零八│
│    │      │        │      │      │          │        │        │百元。    │
├──┼───┼────┼───┼───┼─────┼────┼────┼─────┤
│十六│乙會  │89.06.20│徐美鳳│3600元│20個      │20000元 │400000元│每會二萬元│
│    │      │        │      │      │          │        │        │，計十會，│
│    │      │        │      │      │          │        │        │二十萬元  │
│    │      │        │      │      │          │        │        │得標後繳納│
│    │      │        │      │      │          │        │        │死會會款五│
│    │      │        │      │      │          │        │        │會十萬元。│
├──┼───┼────┼───┼───┼─────┼────┼────┼─────┤
│十七│丙會  │89.01.20│李興業│3100元│18個      │20000元 │360000元│每會二萬元│
│    │      │        │      │      │          │        │        │，計一會，│
│    │      │        │      │      │          │        │        │二萬元。  │
│    │      │        │      │      │          │        │        │得標後欠繳│
│    │      │        │      │      │          │        │        │死會會款六│
│    │      │        │      │      │          │        │        │會十三萬八│
│    │      │        │      │      │          │        │        │千六百元。│
├──┼───┼────┼───┼───┼─────┼────┼────┼─────┤
│十八│丙會  │89.01.20│郭德容│3100元│18個      │20000元 │360000元│每會二萬元│
│    │      │        │      │      │          │        │        │，計二會，│
│    │      │        │      │      │          │        │        │四萬元。  │
│    │      │        │      │      │          │        │        │得標後欠繳│
│    │      │        │      │      │          │        │        │死會會款六│
│    │      │        │      │      │          │        │        │會十三萬八│
│    │      │        │      │      │          │        │        │千六百元。│
├──┼───┼────┼───┼───┼─────┼────┼────┼─────┤
│十九│丙會  │89.02.20│徐美鳳│3100元│18個      │20000元 │360000元│每會二萬元│
│    │      │        │      │      │          │        │        │，計三會，│
│    │      │        │      │      │          │        │        │六萬元。  │
│    │      │        │      │      │          │        │        │得標後欠繳│
│    │      │        │      │      │          │        │        │死會會款六│
│    │      │        │      │      │          │        │        │會十三萬八│
│    │      │        │      │      │          │        │        │千六百元。│
├──┼───┼────┼───┼───┼─────┼────┼────┼─────┤
│二十│丙會  │89.03.20│陳麗芬│3200元│18個      │20000元 │360000元│每會二萬元│
│    │      │        │      │      │          │        │        │，計四會，│
│    │      │        │      │      │          │        │        │八萬元。  │
│    │      │        │      │      │          │        │        │得標後欠繳│
│    │      │        │      │      │          │        │        │死會會款六│
│    │      │        │      │      │          │        │        │會十三萬九│
│    │      │        │      │      │          │        │        │千二百元。│
├──┼───┼────┼───┼───┼─────┼────┼────┼─────┤
│二一│丙會  │89.05.20│徐美鳳│3600元│18個      │20000元 │360000元│每會二萬元│
│    │      │        │      │      │          │        │        │，計六會，│
│    │      │        │      │      │          │        │        │十二萬元。│
│    │      │        │      │      │          │        │        │得標後欠繳│
│    │      │        │      │      │          │        │        │死會會款六│
│    │      │        │      │      │          │        │        │會十四萬一│
│    │      │        │      │      │          │        │        │千六百元。│
│    │      │        │      │      │          │        │        │          │
├──┼───┼────┼───┼───┼─────┼────┼────┼─────┤
│二二│丙會  │89.06.20│莊慧玲│3600元│18個      │20000元 │360000元│每會二萬元│
│    │      │        │      │      │          │        │        │，計七會，│
│    │      │        │      │      │          │        │        │十四萬元。│
│    │      │        │      │      │          │        │        │得標後欠繳│
│    │      │        │      │      │          │        │        │死會會款六│
│    │      │        │      │      │          │        │        │會十四萬一│
│    │      │        │      │      │          │        │        │千六百元。│
│    │      │        │      │      │          │        │        │          │
├──┼───┼────┼───┼───┼─────┼────┼────┼─────┤
│二三│丙會  │89.07.20│張玉琴│3600元│18個      │20000元 │360000元│每會二萬元│
│    │      │        │      │      │          │        │        │，計八會，│
│    │      │        │      │      │          │        │        │十六萬元。│
│    │      │        │      │      │          │        │        │得標後欠繳│
│    │      │        │      │      │          │        │        │死會會款六│
│    │      │        │      │      │          │        │        │會十四萬一│
│    │      │        │      │      │          │        │        │千六百元。│
├──┼───┼────┼───┼───┼─────┼────┼────┼─────┤
│二四│丙會  │89.09.20│陳  仁│3300元│18個      │20000元 │360000元│每會二萬元│
│    │      │        │      │      │          │        │        │，計十會，│
│    │      │        │      │      │          │        │        │二十萬元。│
│    │      │        │      │      │          │        │        │得標後欠繳│
│    │      │        │      │      │          │        │        │死會會款六│
│    │      │        │      │      │          │        │        │會十三萬九│
│    │      │        │      │      │          │        │        │千八百元。│
├──┼───┼────┼───┼───┼─────┼────┼────┼─────┤
│二五│丙會  │89.10.20│李梅英│3200元│18個      │20000元 │360000元│每會二萬元│
│    │      │        │      │      │          │        │        │，計十一會│
│    │      │        │      │      │          │        │        │，二十二萬│
│    │      │        │      │      │          │        │        │元。      │
│    │      │        │      │      │          │        │        │得標後欠繳│
│    │      │        │      │      │          │        │        │死會會款六│
│    │      │        │      │      │          │        │        │會十三萬九│
│    │      │        │      │      │          │        │        │千二百元。│
│    │      │        │      │      │          │        │        │          │
├──┼───┼────┼───┼───┼─────┼────┼────┼─────┤
│二六│丙會  │89.11.20│吳秀霞│3000元│18個      │20000元 │360000元│每會二萬元│
│    │      │        │      │      │          │        │        │，計四會，│
│    │      │        │      │      │          │        │        │八萬元。  │
│    │      │        │      │      │          │        │        │得標後欠繳│
│    │      │        │      │      │          │        │        │死會會款六│
│    │      │        │      │      │          │        │        │會十三萬八│
│    │      │        │      │      │          │        │        │千元。    │
├──┼───┴────┴───┴───┴─────┴────┴────┼─────┤
│備註│共標得一千零六十萬元，扣去原繳納之活會會款三百二十四萬元，計詐│已繳納活會│
│    │  得七百三十六萬元。                                            │會款部分，│
│    │被告以人頭會員名義冒標，應構成行使偽造準私文書及詐欺取財二罪。│如係內標，│
│    │                                                                │及告訴人均│
│    │                                                                │計算。    │
└──┴────────────────────────────────┴─────┘
  附表四
┌───┬─────┬─────┬──┬────┬────┬──────┬─────┐
│互助會│會      期│會員人數  │每會│標會方式│開標時間│人頭會員姓名│          │
│會名  │          │（含會首）│會款│、底標  │、地點  │            │          │
├───┼─────┼─────┼──┼────┼────┼──────┼─────┤
│丁會  │89.01.05～│31會      │二萬│內標制（│每月四日│詹俊華、周德│          │
│      │91.07.05  │          │元  │即死會員│上午十時│一、黃國維、│          │
│      │          │          │    │每會繳納│（逢例假│陳麗芬、郭德│          │
│      │          │          │    │二萬元，│日提前或│容、張玉琴、│          │
│      │          │          │    │活會會員│延後）、│吳秀霞      │          │
│      │          │          │    │每會繳納│臺北市敦│            │          │
│      │          │          │    │二萬元扣│化北路二│            │          │
│      │          │          │    │除得標標│０一號前│            │          │
│      │          │          │    │金）、一│棟四樓總│            │          │
│      │          │          │    │千六百元│經理室  │            │          │
├───┼─────┼─────┼──┼────┼────┼──────┼─────┤
│戊會  │89.08.05～│31會      │二萬│內標制（│每月四日│徐美鳳、詹俊│          │
│      │92.02.05  │          │元  │即死會員│上午十時│華、李梅英、│          │
│      │          │          │    │每會繳納│（逢例假│周德一、黃國│          │
│      │          │          │    │二萬元，│日提前或│維、張玉琴、│          │
│      │          │          │    │活會會員│延後）、│陳仁、陳玉蟬│          │
│      │          │          │    │每會繳納│臺北市敦│、郭德容    │          │
│      │          │          │    │二萬元扣│化北路二│            │          │
│      │          │          │    │除得標標│０一號前│            │          │
│      │          │          │    │金）、一│棟四樓總│            │          │
│      │          │          │    │千六百元│經理室  │            │          │
├───┼─────┼─────┼──┼────┼────┼──────┼─────┤
│己會  │90.01.05～│21會      │二萬│內標制（│每月四日│陳麗芬、周德│          │
│      │91.09.05  │          │元  │即死會員│上午十時│一、陳仁、陳│          │
│      │          │          │    │每會繳納│（逢例假│玉蟬、郭德容│          │
│      │          │          │    │二萬元，│日提前或│、李興業、李│          │
│      │          │          │    │活會會員│延後）、│梅英、徐美鳳│          │
│      │          │          │    │每會繳納│臺北市敦│、張玉琴、吳│          │
│      │          │          │    │二萬元扣│化北路二│秀霞        │          │
│      │          │          │    │除得標標│０一號前│            │          │
│      │          │          │    │金）、一│棟四樓總│            │          │
│      │          │          │    │千五百元│經理室  │            │          │
├───┼─────┼─────┼──┼────┼────┼──────┼─────┤
│庚會  │90.06.05～│31會      │二萬│內標制（│每月四日│黃國維、陳麗│          │
│      │92.12.05  │          │元  │即死會員│上午十一│芬、詹俊華、│          │
│      │          │          │    │每會繳納│時（逢例│周德一      │          │
│      │          │          │    │二萬元，│假日提前│            │          │
│      │          │          │    │活會會員│或延後）│            │          │
│      │          │          │    │每會繳納│、臺北市│            │          │
│      │          │          │    │二萬元扣│敦化北路│            │          │
│      │          │          │    │除得標標│二０一號│            │          │
│      │          │          │    │金）、一│前棟四樓│            │          │
│      │          │          │    │千六百元│總經理室│            │          │
└───┴─────┴─────┴──┴────┴────┴──────┴─────┘
  附表五
┌──┬───┬────┬───┬────┬────┬────┬────┬─────┐
│編號│冒標之│冒標時間│被冒標│冒標標金│得收取之│各活會交│詐得金額│應扣除已繳│
│    │互助會│        │者姓名│        │活會數  │付之會款│        │納之活會會│
│    │      │        │      │        │        │        │        │款        │
├──┼───┼────┼───┼────┼────┼────┼────┼─────┤
│一  │丁會  │89.02.02│詹俊華│2100元  │23個    │17900元 │411700元│每會二萬元│
│    │      │        │      │        │        │        │        │，計一會，│
│    │      │        │      │        │        │        │        │二萬元。  │
│    │      │        │      │        │        │        │        │得標後欠繳│
│    │      │        │      │        │        │        │        │死會會款八│
│    │      │        │      │        │        │        │        │會十六萬元│
│    │      │        │      │        │        │        │        │。        │
├──┼───┼────┼───┼────┼────┼────┼────┼─────┤
│二  │丁會  │89.04.05│周德一│1800元  │22個    │18200元 │400400元│每會二萬元│
│    │      │        │      │        │        │        │        │，計三會，│
│    │      │        │      │        │        │        │        │六萬元。  │
│    │      │        │      │        │        │        │        │得標後欠繳│
│    │      │        │      │        │        │        │        │死會會款八│
│    │      │        │      │        │        │        │        │會十六萬元│
│    │      │        │      │        │        │        │        │。        │
├──┼───┼────┼───┼────┼────┼────┼────┼─────┤
│三  │丁會  │89.05.05│黃國維│2600元  │22個    │17400元 │382800元│每會二萬元│
│    │      │        │      │        │        │        │        │，計四會，│
│    │      │        │      │        │        │        │        │八萬元。  │
│    │      │        │      │        │        │        │        │得標後欠繳│
│    │      │        │      │        │        │        │        │死會會款八│
│    │      │        │      │        │        │        │        │會十六萬元│
│    │      │        │      │        │        │        │        │。        │
├──┼───┼────┼───┼────┼────┼────┼────┼─────┤
│四  │丁會  │89.08.05│陳麗芬│2000元  │20個    │18000元 │360000元│每會二萬元│
│    │      │        │      │        │        │        │        │，計七會，│
│    │      │        │      │        │        │        │        │十四萬元。│
│    │      │        │      │        │        │        │        │得標後欠繳│
│    │      │        │      │        │        │        │        │死會會款八│
│    │      │        │      │        │        │        │        │會十六萬元│
│    │      │        │      │        │        │        │        │。        │
├──┼───┼────┼───┼────┼────┼────┼────┼─────┤
│五  │丁會  │89.09.05│郭德容│2100元  │20個    │17900元 │358000元│每會二萬元│
│    │      │        │      │        │        │        │        │，計八會，│
│    │      │        │      │        │        │        │        │十六萬元。│
│    │      │        │      │        │        │        │        │得標後欠繳│
│    │      │        │      │        │        │        │        │死會會款八│
│    │      │        │      │        │        │        │        │會十六萬元│
│    │      │        │      │        │        │        │        │。        │
├──┼───┼────┼───┼────┼────┼────┼────┼─────┤
│六  │丁會  │89.10.05│張玉琴│2400元  │20個    │17600元 │352000元│每會二萬元│
│    │      │        │      │        │        │        │        │，計九會，│
│    │      │        │      │        │        │        │        │十八萬元。│
│    │      │        │      │        │        │        │        │得標後欠繳│
│    │      │        │      │        │        │        │        │死會會款八│
│    │      │        │      │        │        │        │        │會十六萬元│
│    │      │        │      │        │        │        │        │。        │
├──┼───┼────┼───┼────┼────┼────┼────┼─────┤
│七  │丁會  │89.12.05│吳秀霞│3500元  │19個    │16500元 │313500元│每會二萬元│
│    │      │        │      │        │        │        │        │，計十一會│
│    │      │        │      │        │        │        │        │，二十二萬│
│    │      │        │      │        │        │        │        │元。      │
│    │      │        │      │        │        │        │        │得標後欠繳│
│    │      │        │      │        │        │        │        │死會會款八│
│    │      │        │      │        │        │        │        │會十六萬元│
│    │      │        │      │        │        │        │        │。        │
├──┼───┼────┼───┼────┼────┼────┼────┼─────┤
│八  │丁會  │90.08.03│戊○○│1600元  │12個    │18400元 │220800元│每會二萬元│
│    │      │（起訴書│      │        │        │        │        │，計九會，│
│    │      │誤載為90│      │        │        │        │        │十八萬元。│
│    │      │.10.05）│      │        │        │        │        │得標後欠繳│
│    │      │        │      │        │        │        │        │死會會款八│
│    │      │        │      │        │        │        │        │會十六萬元│
│    │      │        │      │        │        │        │        │。        │
├──┼───┼────┼───┼────┼────┼────┼────┼─────┤
│九  │戊會  │89.09.05│詹俊華│2100元  │21個    │17900元 │375900元│每會二萬元│
│    │      │        │      │        │        │        │        │，計一會，│
│    │      │        │      │        │        │        │        │二萬元。  │
│    │      │        │      │        │        │        │        │得標後欠繳│
│    │      │        │      │        │        │        │        │死會會款十│
│    │      │        │      │        │        │        │        │五會三十萬│
│    │      │        │      │        │        │        │        │元。      │
├──┼───┼────┼───┼────┼────┼────┼────┼─────┤
│十  │戊會  │89.10.05│徐美鳳│2500元  │21個    │17500元 │367500元│每會二萬元│
│    │      │        │      │        │        │        │        │，計二會，│
│    │      │        │      │        │        │        │        │四萬元。  │
│    │      │        │      │        │        │        │        │得標後欠繳│
│    │      │        │      │        │        │        │        │死會會款十│
│    │      │        │      │        │        │        │        │五會三十萬│
│    │      │        │      │        │        │        │        │元。      │
├──┼───┼────┼───┼────┼────┼────┼────┼─────┤
│十一│戊會  │89.11.05│李梅英│3100元  │21個    │16900元 │354900元│每會二萬元│
│    │      │        │      │        │        │        │        │，計三會，│
│    │      │        │      │        │        │        │        │六萬元。  │
│    │      │        │      │        │        │        │        │得標後欠繳│
│    │      │        │      │        │        │        │        │死會會款十│
│    │      │        │      │        │        │        │        │五會三十萬│
│    │      │        │      │        │        │        │        │元。      │
├──┼───┼────┼───┼────┼────┼────┼────┼─────┤
│十二│戊會  │89.12.05│周德一│4200元  │21個    │15800元 │331800元│每會二萬元│
│    │      │        │      │        │        │        │        │，計四會，│
│    │      │        │      │        │        │        │        │八萬元。得│
│    │      │        │      │        │        │        │        │標後欠繳死│
│    │      │        │      │        │        │        │        │會會款十五│
│    │      │        │      │        │        │        │        │會三十萬元│
│    │      │        │      │        │        │        │        │。        │
├──┼───┼────┼───┼────┼────┼────┼────┼─────┤
│十三│戊會  │90.01.05│黃國維│3500元  │21個    │16500元 │346500元│每會二萬元│
│    │      │        │      │        │        │        │        │，計五會，│
│    │      │        │      │        │        │        │        │十萬元。  │
│    │      │        │      │        │        │        │        │得標後欠繳│
│    │      │        │      │        │        │        │        │死會會款十│
│    │      │        │      │        │        │        │        │五會三十萬│
│    │      │        │      │        │        │        │        │元。      │
├──┼───┼────┼───┼────┼────┼────┼────┼─────┤
│十四│戊會  │90.02.05│張玉琴│2600元  │21個    │17400元 │365400元│每會二萬元│
│    │      │        │      │        │        │        │        │，計六會，│
│    │      │        │      │        │        │        │        │十二萬元。│
│    │      │        │      │        │        │        │        │得標後欠繳│
│    │      │        │      │        │        │        │        │死會會款十│
│    │      │        │      │        │        │        │        │五會三十萬│
│    │      │        │      │        │        │        │        │元。      │
├──┼───┼────┼───┼────┼────┼────┼────┼─────┤
│十五│戊會  │90.03.05│陳  仁│2500元  │21個    │17500元 │367500元│每會二萬元│
│    │      │        │      │        │        │        │        │，計七會，│
│    │      │        │      │        │        │        │        │十四萬元。│
│    │      │        │      │        │        │        │        │得標後欠繳│
│    │      │        │      │        │        │        │        │死會會款十│
│    │      │        │      │        │        │        │        │五會三十萬│
│    │      │        │      │        │        │        │        │元。      │
├──┼───┼────┼───┼────┼────┼────┼────┼─────┤
│十六│戊會  │90.04.04│陳玉蟬│2300元  │21個    │17700元 │371700元│每會二萬元│
│    │      │        │      │        │        │        │        │，計八會，│
│    │      │        │      │        │        │        │        │十六萬元。│
│    │      │        │      │        │        │        │        │得標後欠繳│
│    │      │        │      │        │        │        │        │死會會款十│
│    │      │        │      │        │        │        │        │五會，三十│
│    │      │        │      │        │        │        │        │萬元。    │
├──┼───┼────┼───┼────┼────┼────┼────┼─────┤
│十七│戊會  │90.06.05│郭德容│2800元  │20個    │17200元 │344000元│每會二萬元│
│    │      │        │      │        │        │        │        │，計十會，│
│    │      │        │      │        │        │        │        │二十萬元。│
│    │      │        │      │        │        │        │        │得標後欠繳│
│    │      │        │      │        │        │        │        │死會會款十│
│    │      │        │      │        │        │        │        │五會三十萬│
│    │      │        │      │        │        │        │        │元。      │
├──┼───┼────┼───┼────┼────┼────┼────┼─────┤
│十八│己會  │90.02.05│陳麗芬│1500元  │10個    │18500元 │185000元│每會二萬元│
│    │      │        │      │        │        │        │        │，計一會，│
│    │      │        │      │        │        │        │        │二萬元。  │
│    │      │        │      │        │        │        │        │得標後欠繳│
│    │      │        │      │        │        │        │        │死會會款十│
│    │      │        │      │        │        │        │        │會二十萬元│
│    │      │        │      │        │        │        │        │。        │
├──┼───┼────┼───┼────┼────┼────┼────┼─────┤
│十九│己會  │90.03.05│周德一│1700元  │10個    │18300元 │183000元│每會二萬元│
│    │      │        │      │        │        │        │        │，計二會，│
│    │      │        │      │        │        │        │        │四萬元。  │
│    │      │        │      │        │        │        │        │得標後欠繳│
│    │      │        │      │        │        │        │        │死會會款十│
│    │      │        │      │        │        │        │        │會二十萬元│
│    │      │        │      │        │        │        │        │。        │
├──┼───┼────┼───┼────┼────┼────┼────┼─────┤
│二十│己會  │90.04.04│陳  仁│1500元  │10個    │18500元 │185000元│每會二萬元│
│    │      │        │      │        │        │        │        │，計三會，│
│    │      │        │      │        │        │        │        │六萬元。  │
│    │      │        │      │        │        │        │        │得標後欠繳│
│    │      │        │      │        │        │        │        │死會會款十│
│    │      │        │      │        │        │        │        │會二十萬元│
│    │      │        │      │        │        │        │        │。        │
├──┼───┼────┼───┼────┼────┼────┼────┼─────┤
│二一│己會  │90.05.04│陳玉蟬│1600元  │10個    │18400元 │184000元│每會二萬元│
│    │      │        │      │        │        │        │        │，計四會，│
│    │      │        │      │        │        │        │        │八萬元。  │
│    │      │        │      │        │        │        │        │得標後欠繳│
│    │      │        │      │        │        │        │        │死會會款十│
│    │      │        │      │        │        │        │        │會二十萬元│
│    │      │        │      │        │        │        │        │。        │
├──┼───┼────┼───┼────┼────┼────┼────┼─────┤
│二二│己會  │90.06.05│郭德容│1800元  │10個    │18200元 │182000元│每會二萬元│
│    │      │        │      │        │        │        │        │，計五會，│
│    │      │        │      │        │        │        │        │十萬元。  │
│    │      │        │      │        │        │        │        │得標後欠繳│
│    │      │        │      │        │        │        │        │死會會款十│
│    │      │        │      │        │        │        │        │會二十萬元│
│    │      │        │      │        │        │        │        │。        │
├──┼───┼────┼───┼────┼────┼────┼────┼─────┤
│二三│己會  │90.07.05│李興業│2200元  │10個    │17800元 │178000元│每會二萬元│
│    │      │        │      │        │        │        │        │，計六會，│
│    │      │        │      │        │        │        │        │十二萬元。│
│    │      │        │      │        │        │        │        │得標後欠繳│
│    │      │        │      │        │        │        │        │死會會款十│
│    │      │        │      │        │        │        │        │會二十萬元│
│    │      │        │      │        │        │        │        │。        │
├──┼───┼────┼───┼────┼────┼────┼────┼─────┤
│二四│己會  │90.08.03│李梅英│1600元  │10個    │18400元 │184000元│每會二萬元│
│    │      │        │      │        │        │        │        │，計七會，│
│    │      │        │      │        │        │        │        │十四萬元。│
│    │      │        │      │        │        │        │        │得標後欠繳│
│    │      │        │      │        │        │        │        │死會會款十│
│    │      │        │      │        │        │        │        │會二十萬元│
│    │      │        │      │        │        │        │        │。        │
├──┼───┼────┼───┼────┼────┼────┼────┼─────┤
│二五│己會  │90.09.05│徐美鳳│1700元  │10個    │18300元 │183000元│每會二萬元│
│    │      │        │      │        │        │        │        │，計四會，│
│    │      │        │      │        │        │        │        │八萬元。  │
│    │      │        │      │        │        │        │        │得標後欠繳│
│    │      │        │      │        │        │        │        │死會會款十│
│    │      │        │      │        │        │        │        │會二十萬元│
│    │      │        │      │        │        │        │        │。        │
├──┼───┼────┼───┼────┼────┼────┼────┼─────┤
│二六│己會  │90.10.04│張玉琴│1900元  │10個    │18100元 │181000元│每會二萬元│
│    │      │        │      │        │        │        │        │，計九會，│
│    │      │        │      │        │        │        │        │十八萬元。│
│    │      │        │      │        │        │        │        │得標後欠繳│
│    │      │        │      │        │        │        │        │死會會款十│
│    │      │        │      │        │        │        │        │會二十萬元│
│    │      │        │      │        │        │        │        │。        │
├──┼───┼────┼───┼────┼────┼────┼────┼─────┤
│二七│己會  │90.11.05│吳秀霞│1500元  │10個    │18500元 │185000元│每會二萬元│
│    │      │        │      │        │        │        │        │，計十會，│
│    │      │        │      │        │        │        │        │二十萬元。│
│    │      │        │      │        │        │        │        │得標後欠繳│
│    │      │        │      │        │        │        │        │死會會款十│
│    │      │        │      │        │        │        │        │會二十萬元│
│    │      │        │      │        │        │        │        │。        │
├──┼───┼────┼───┼────┼────┼────┼────┼─────┤
│二八│庚會  │90.07.05│黃國維│2800元  │26個    │17200元 │447200元│每會二萬元│
│    │      │        │      │        │        │        │        │，計一會，│
│    │      │        │      │        │        │        │        │二萬元。  │
│    │      │        │      │        │        │        │        │得標後欠繳│
│    │      │        │      │        │        │        │        │死會會款二│
│    │      │        │      │        │        │        │        │十五會五十│
│    │      │        │      │        │        │        │        │萬元。    │
├──┼───┼────┼───┼────┼────┼────┼────┼─────┤
│二九│庚會  │90.08.05│陳麗芬│3300元  │26個    │16700元 │434200元│每會二萬元│
│    │      │        │      │        │        │        │        │，計二會，│
│    │      │        │      │        │        │        │        │四萬元。  │
│    │      │        │      │        │        │        │        │得標後欠繳│
│    │      │        │      │        │        │        │        │死會會款二│
│    │      │        │      │        │        │        │        │十五會五十│
│    │      │        │      │        │        │        │        │萬元。    │
├──┼───┼────┼───┼────┼────┼────┼────┼─────┤
│三十│庚會  │90.10.05│詹俊華│3000元  │25個    │17000元 │425000元│每會二萬元│
│    │      │        │      │        │        │        │        │，計四會，│
│    │      │        │      │        │        │        │        │八萬元。得│
│    │      │        │      │        │        │        │        │標後欠繳死│
│    │      │        │      │        │        │        │        │會會款二十│
│    │      │        │      │        │        │        │        │五會五十萬│
│    │      │        │      │        │        │        │        │元。      │
├──┼───┼────┼───┼────┼────┼────┼────┼─────┤
│三一│庚會  │90.11.05│周德一│3300元  │25個    │16700元 │417500元│每會二萬元│
│    │      │        │      │        │        │        │        │，計五會，│
│    │      │        │      │        │        │        │        │十萬元。  │
│    │      │        │      │        │        │        │        │得標後欠繳│
│    │      │        │      │        │        │        │        │死會會款二│
│    │      │        │      │        │        │        │        │十五會五十│
│    │      │        │      │        │        │        │        │萬元。    │
├──┼───┴────┴───┴────┴────┴────┴────┼─────┤
│備註│標得九百五十七萬八千三百元，應扣除已繳納之活會會款四百八十二萬│          │
│    │元，計詐得四百七十五萬八千三百元。                              │          │
│    │被告以人頭會員名義冒標，應構成行使偽造準私文書及詐欺取財二罪。│          │
│    │                                                                │          │
│    │                                                                │          │
└──┴────────────────────────────────┴─────┘


司法院資訊處製作；財團法人民間司法改革基金會備份。
